【裁判字號】    90,竹簡,778
【裁判日期】    901231
【裁判案由】    拆屋還地
【裁判全文】
臺灣新竹地方法院民事判決  九十年度竹簡字第七七八號
    原      告   丁○○
    被      告   乙○○
                 甲○○
                 丙○○
右當事人間請求拆屋還地事件，本院判決如左：
    主      文
被告應將坐落新竹市○○段○○段六七之二地號上如附圖所示Ａ部分面積計三點五平
方公尺之地上物除去，並將上開土地返還原告。
訴訟費用由被告負擔。
本判決原告以新臺幣參萬伍仟元為被告供擔保後，得假執行。但被告如於假執行程序
實施前，以新臺幣壹拾萬伍仟元為原告預供擔保，得免為假執行。
    事      實
甲、原告方面：
  一、聲明：
  （一）被告應將逾越界址建築於原告所有坐落於新竹市○○段○○段六七之二地號
        如附圖所示Ａ部分位置土地三點五平方公尺之地上建物（如水泥平台、冷氣
        裝置架、滴水屋簷‧‧等）全部除去並返還前開土地予原告。
  （二）原告願供擔保，請准宣告假執行。
  二、陳述：
  （一）緣原告因繼承取得新竹市○○段○○段六七之二地號土地之所有權，擬拆除
        其上之舊有建物，興建新建物以利居住，詎原告於民國八十七年二月二十六
        日將前開土地上之舊有建物拆除後，訴外人楊金順（即同小段第六六地號土
        地之所有權人）、程道銘（即同小段第六六之四地號土地之所有權人），在
        未經原告同意之情形下，擅自於原告所有前開土地搭建鐵板，經原告於八十
        七年十月十五日向本院提起排除侵害之訴訟，並經新竹市地政事務所及內政
        部土地測量局到現場施測結果認定原告所有上開土地與訴外人楊金順所有上
        開第六六地號土地之界址應以第六六地號土地之建物牆壁為界，故原告主張
        第六六地號上建物牆上之滴水屋簷、鐵窗、冷氣裝置架、洗手台、水泥平台
        等突出物，即附圖所示Ａ部分，亦屬無權占用原告所有前開土地，爰依民法
        第七百六十七條之規定請求訴外人楊金順將占用之滴水屋簷等地上建物一併
        拆除，惟訴外人楊金順於該排除侵害事件中辯稱其所有六六地號土地之建物
        係本件被告所共有，故主張原告此部分之請求，係屬當事人不適格，原告旋
        於上開訴訟中為訴之追加，惟遭本院以妨礙訴訟之終結而駁回原告訴之追加
        ，但就原訴訟部分仍認原告之主張為有理由，而判命訴外人楊金順、程道銘
        等二人應將原告所有上開六七之二地號土地上面積計五點八平方公尺之地上
        物除去，將所占土地返還原告。為此，爰依民法第七百六十七條之規定，本
        於所有權之作用，訴請被告拆除前開逾界建築之地上物計三點五平方公尺，
        並予以回復原狀後將上開土地交還予原告。
  （二）對被告抗辯之陳述：
        被告雖辯稱其等占用原告所有上開六七之二地號土地之情形係因情事變更所
        致，而此項情事變更非可歸責於被告，且被告所有之房屋本即有滴水屋簷，
        故原告請求被告將滴水屋簷拆除，對原告並無任何利益，而係以損害他人為
        其主要目的云云。惟原告提起本件訴訟係本於所有權能之作用，此種對於不
        動產所得主張之所有權是否會因情事變更法則之適用而有影響，並非無疑。
        又民法第二百二十七條之二係針對債之關係所為之規定，與本件並不相同，
        尚不得比附援引。再者，民事訴訟法第三百九十七條之情事變更原則，必須
        係因不可歸責於當事人之事由方可適用，然依上開第六六地號土地之地籍調
        查表可知，第六六地號土地所有權人即訴外人楊金順於六十四年間就該地號
        土地指界時，即係以被告所有之房屋之內牆為界，訴外人楊金順並曾蓋章肯
        認，被告方面豈能反異先前經肯認之事實，是被告自不得主張具有不可歸責
        於己之事由而適用情事變更原則。另原告提起本件訴訟實係因原告取得上開
        第六七之二地號土地後擬蓋新建物，故原告委請建築師繪製相關建築圖說，
        於八十七年三月九日提出申請，新竹市政府並於八十七年三月十九日函准原
        告起造開工，惟因原告經核准建造之建物與被告所有之房屋外牆緊緊相連，
        並無任何間隙，而被告所有房屋之滴水屋簷及冷氣雨遮等突出物已逾越地界
        ，因而影響原告經核准建造之建物邊界，故原告本於所有權之作用請求被告
        拆除地上物及回復原狀，並無濫用權利之情事可言。
  三、證據：提出照片五張、複丈成果圖三份、調解程序筆錄、本院八十九年度竹簡
      字第一八０號民事裁定暨判決、建物登記謄本、土地登記謄本、地籍調查表、
      開工報告書暨建物一樓平面圖、新竹市政府工務局八七市工建字第六０二九號
      函各一件為證。
乙、被告方面：
  一、聲明：
  （一）原告之訴及假執行之聲請均駁回。
  （二）如受不利判決，願供擔保請准宣告免為假執行。
  二、陳述：
  （一）本件原告起訴後所為訴之追加或變更，被告均不同意，合先敘明。
  （二）被告所有之門牌號碼新竹市○○路二五二號房屋係坐落於被告之父親即訴外
        人楊金順所有之新竹市○○段○○段第六六地號土地上，該土地與原告所有
        之同小段第六七之二地號土地向來以被告所有前開房屋屋後之水溝為界，該
        水溝早於日據時期即已存在，雙方並無爭執，惟第六六地號土地面積原為八
        十三平方公尺，六十五年間政府辦理土地重測時，該土地面積無端減少成為
        八十一平方公尺，於本院八十九年度竹簡字第一八０號排除侵害事件審理中
        ，經內政部土地測量局鑑定第六六地號土地與第六七之二地號土地之界址，
        依其鑑定書第三點第七小點載「因重測前地籍圖上系爭經界線除ＤＥ經界線
        可辨識外，其餘均破損模糊不清，難以辨識，故無法測定其位置。」，可知
        前開二筆土地重測前地籍圖之經界既早已破損模糊不清，地政機關於六十五
        年重測時將訴外人楊金順所有之第六六地號土地內移二平方公尺，造成被告
        所有原屬合法之建物有越界占用原告所有前開土地之虞，自難謂公平。況依
        新竹市地政事務所八十七年十二月十七日之複丈成果圖顯示，被告所有之房
        屋滴水屋簷占用原告所有前開土地面積為零點八七平方公尺，不到一平方公
        尺，而訴外人楊金順所有第六六地號土地經六十五年重測後減少二平方公尺
        ，如減少二平方公尺係測量上之合理誤差，則差距零點八七平方公尺更應屬
        測量上之合理誤差，在合理誤差範圍內，被告實無越界建築占用原告所有前
        開土地之情事。
  （三）復按權利之行使，不得違反公共利益，或以損害他人為主要目的，民法第一
        百四十八條第一項定有明文。查原告雖主張擬於其所有前開土地上興建房屋
        ，然依規定須於屋後留設防火巷，而被告所有房屋之滴水屋簷並不妨礙其建
        築，原告訴請拆除被告房屋之滴水屋簷之面積甚微，對原告並無利益，顯係
        以損害他人為主要目的，乃屬權利濫用，於法自有不合。又按契約成立後，
        情事變更非當時所得預料，而依其原有效果顯失公平者，當事人得聲請法院
        增、減其給付或變更其他原有之效果，民法第二百二十七條之二定有明文。
        又法律行為成立後，因不可歸責於當事人之事由，致情事變更非當時所得預
        料，而依其原有效果顯失公平者，法院應依其職權公平裁量，為增、減給付
        或變更其他原有效果之判決；前項規定，於非因法律行為所發生之法律關係
        準用之，民事訴訟法第三百九十七條亦定有明文。查被告於六十一年間申請
        建築本件房屋時係以第六六地號土地八十三平方公尺之面積申請建築，屋後
        留有防火巷，建築完成後亦未於屋後增建，詎六十五年重測後訴外人楊金順
        所有第六六號土地無端減少二平方公尺，致被告所有之房屋有占用原告所有
        前開土地之嫌，此項情事變更顯非被告建築房屋時所得預料，且非可歸責於
        被告之事由。退步言之，如本院認定第六六地號及第六七之二地號土地之界
        址係如測量局附圖所示ＤＥＦ之連接實線，則被告主張應有前開情事變更原
        則之適用，爰請本院公平裁量，為變更原有效果之判決。
  （四）新竹市地政事務所測量人員李志陸於本院審理證稱：「系爭建物已蓋滿系爭
        土地之地界」云云。惟查被告所有之系爭建物一樓面積加計騎樓，再加計屋
        內原留天井空地，合計僅七九點零八平方公尺，系爭建物之面積，究係以新
        竹地政事務所所製發之建物登記謄本為準？還是以測量人員之口頭推測為準
        ？新竹地政事務所一再測量均係以上開不正確之六十四年地籍調查表為據，
        施測基準係以被告房屋牆壁外緣為界，其一再施測，有何意義，多次測量結
        果均不相同，試問以何次為準？本件房屋於六十二年二月二十二日即興建完
        成，屋後本即留有三點九二平方公尺之防火巷空地，倘六十四年重測時，被
        告之父楊金順與原告之被繼承人楊梁坤即已指界二地之界址為系爭房屋牆壁
        外緣，當時即可確認被告房屋之滴水屋簷、屋後平台占用六七之二地號土地
        ，則原告之被繼承人為何二十餘年來均無意見？再本件房屋左側牆壁根本非
        直線，足證無論係內政部土地測量局或新竹市地政事務所之測量結果，均屬
        錯誤。
  三、證據：提出土地登記簿謄本、建築執照申請書及使用執照、鑑定書各一件及新
      竹縣政府建設局都市計劃課認可之設計圖二份為證。
丙、本院依職權調閱本院八十九年度竹簡字第一八０號民事卷宗及向新竹市地政事務
    所調閱坐落新竹市○○段○○段第六七之二、六六地號土地重測前後之土地登記
    謄本。
    理      由
壹、程序方面：
  一、按訴狀送達後，原告不得將原訴變更或追加，但擴張或減縮應受判決之聲明者
      ，不在此限。民事訴訟法第二百五十五條第一項第三款定有明文。查本件原告
      起訴時主張本於所有人物上請求權之法律關係，訴請被告拆除其所有坐落原告
      新竹市○○段○○段六七之二地號土地，面積約二平方公尺之地上建物，並返
      還上開土地與原告；嗣於訴訟進行中，仍依所有人物上請求權之法律關係，訴
      請被告將其所有坐落於上開土地上如附圖所示Ａ部分面積計三點五平方公尺之
      地上建物全部除去，並返還前開土地予原告，核屬訴之追加；被告雖不同意，
      惟原告所為之訴之追加並未變更訴之標的，僅係擴張應受判決事項之聲明，揆
      諸前開規定，於法並無不合，應予准許，合先敘明。
貳、得心證之理由：
  一、原告起訴主張坐落新竹市○○段○○段六七之二地號土地（下稱系爭土地）為
      其所有，原告擬拆除其上之舊有建物，興建新建物以利居住，詎原告於將系爭
      土地上之舊建物拆除後，訴外人楊金順即新竹市○○段○○段第六六地號土地
      （下稱系爭六六地號土地）所有權人、程道銘即新竹市○○段○○段第六六之
      四地號土地所有權人，在未經原告同意之情形下，擅自於系爭土地搭建鐵板，
      經原告於八十七年十月十五日向本院提起排除侵害之訴訟，並由新竹市地政事
      務所及內政部土地測量局到現場施測，認原告所有系爭土地與訴外人楊金順所
      有系爭六六地號土地之界址應以系爭六六地號土地之建物牆壁為界，此亦據本
      院判決確定在案，故系爭六六地號土地上之建物即被告所有門牌號碼為新竹市
      ○○路二五二號房屋（下稱系爭建物）牆上之滴水屋簷、鐵窗、冷氣裝置架、
      洗手台、水泥平台等突出物即附圖所示Ａ部分，亦屬無權占用原告系爭土地。
      為此，爰依民法第七百六十七條之規定，本於所有權之作用，訴請被告拆除前
      開逾界建築之地上物面積計三點五平方公尺，予以回復原狀後將上開土地交還
      予原告等情。
  二、被告則以系爭土地與系爭六六地號土地向來以系爭建物屋後之水溝為界，該水
      溝早於日據時期即已存在，雙方並無爭執，而系爭六六地號土地土地面積原為
      八十三平方公尺，六十五年間政府辦理土地重測時，該土地面積無端減少為八
      十一平方公尺，且觀內政部土地測量局鑑定書中所載系爭六六地號土地重測前
      地籍圖上經界限除ＤＥ經界線可辨識外，其餘均破損模糊不清等情，可知上開
      二筆土地重測前地籍圖之經界既早已破損模糊不清，地政機關於六十五年重測
      時將之第六六地號土地內移二平方公尺，造成被告所有之原屬合法之系爭建物
      有越界占用原告所有前開土地之虞，自難謂公平。另系爭六六號地號土地之面
      積依重測前之土地登記謄本為八十三平方公尺，又被告所有之系爭建物依新竹
      市地政事務所之測量人員稱已蓋滿系爭六六號地號土地，然系爭建物登記簿謄
      本載明系爭建物之建築面積共七十九點零八平方公尺，而被告於六十一年間申
      請建築系爭建物時，係依重測前之面積八十三平方公尺請建築師設計，故原於
      屋後留有三點九二平方公尺之防火巷空地，此即足證被告所有之系爭建物之屋
      後牆壁並非系爭土地與系爭六六地號土地之界址。又依新竹市地政事務所八十
      七年十二月十七日之複丈成果圖顯示，被告所有之系爭建物滴水屋簷占用原告
      所有系爭土地面積僅為零點八七平方公尺，應屬測量上之合理誤差，原告訴請
      拆除被告房屋之滴水屋簷之面積甚微，對原告並無利益，顯係以損害他人為主
      要目的，乃屬權利濫用。再被告於六十一年間申請建築時係以系爭六六地號土
      地八十三平方公尺之面積申請建築，屋後留有防火巷，建築完成後亦未於屋後
      增建，詎六十五年重測後系爭六六號土地無端減少二平方公尺，致被告所有之
      系爭建物有占用原告所有前開土地之嫌，此項情事變更顯非被告建築時所得預
      料，且非可歸責於被告之事由，則被告主張應有情事變更原則之適用，請求本
      院為變更原告效果之判決等語，資為抗辯。
  三、原告主張系爭土地為其所有，而系爭建物為被告三人所共有之事實，業據其提
      出土地及建物登記簿謄本為證，被告復未加以爭執，自堪信為真實。
  四、經查，原告前曾於八十七年間就訴外人楊金順無權占用系爭土地向本院提起排
      除侵害之訴訟，而訴外人楊金順於該訴訟中，亦對原告提起反訴請求確認系爭
      土地及系爭六六地號土地之界址，經本院囑託內政部土地測量局派員會同到場
      勘驗鑑測，以精密電子測距經緯儀在系爭土地附近周圍施測圖根點，並經檢核
      合格後，作為該測區之控制點，然後依各圖根點為基點，用上列儀器分別施測
      系爭土地及附近各界址點坵形，並計算各界址點之坐標值輸入電腦，經自動繪
      圖儀展繪於鑑測原圖上（與重測前地籍圖同比例尺：六百分之一），再依據新
      竹市地政事務所及測量局地籍資料桃園分庫典藏保管之地籍圖謄繪本件有關土
      地地籍圖經界線，與前開成果核對檢核後測定於鑑測原圖上，做成鑑定圖，鑑
      定圖上所示Ｄ－Ｅ－Ｆ－Ｇ連接實線即為系爭土地與系爭六六地號及系爭六六
      之四地號土地間之地籍圖經界線，此亦經本院以八十九年度竹簡字第一八０號
      民事判決確定在案，業據本院依職權調閱上開民事卷宗全卷，查核無訛；並有
      在卷可按，堪認原告所有系爭土地與系爭六六地號土地應以上開鑑定圖上所示
      Ｄ－Ｅ－Ｆ－Ｇ連接實線為二筆土地之界址。被告雖辯以上開二筆土地之界址
      係以系爭建物屋後之水溝為界等語，然其並未提出具體事證以明其實，其所為
      之抗辯，自不足採。次查，本件原告主張被告所有系爭建物之滴水屋簷、鐵窗
      、冷氣裝置架水泥平台等突出物均占用原告所有系爭土地之等情，除據其提出
      複丈成果圖及照片等件為證外，亦經本院會同兩造及新竹市地政事務所測量員
      至現場履勘，有勘驗筆錄在卷可稽，並囑託新竹市地政事務所依系爭土地及系
      爭六六地號土地之界址測量上開地上物所占位置及面積，而測量結果被告所有
      系爭建物占用原告系爭土地之面積計三點五平方公尺，有複丈成果圖附卷可按
      。被告雖辯稱被告所有之系爭滴水屋簷於該事件測量結果占用原告所有前開土
      地面積為零點八七平方公尺，應屬測量上之合理誤差，且於八十九年八月間再
      行測量之結果係為零點九八平方公尺，多次測量結果均有不同，顯見地政事務
      所及土地測量局之施測有誤，再依本院此次測量結果系爭建物水泥平台占用系
      爭土地為三點五平方公尺，而上開部分已於另案即八十九年度竹簡字第一八０
      號民事事件判決返還確定等語；惟查，原告另案訴請訴外人楊金順及程道銘除
      去其等無權占用原告系爭土地部分雖業經判決確定，然就系爭建物部分因非訴
      外人楊金順所有而經判決駁回確定在案，有八十九年度竹簡字第一八０號判決
      書在卷可佐，原告係就系爭建物之突出物即水泥平台、冷氣裝置架、滴水屋簷
      等無權占用原告所有系爭土地之面積為本件請求之基礎，而上開八十九年度竹
      簡字第一八０號事件就系爭建物占用系爭土地部分係以系爭六六地號之滴水位
      置施測，有八十七年十二月十七日勘驗筆錄附於八十九年度竹簡字第四十頁足
      憑，至八十九年度簡上字第八二號事件新竹市地政務所並未依本院囑託測量事
      項為測量，而僅就系爭建物雨遮部分占用系爭土地之面積為測量，亦有八十九
      年八月二十二日勘驗筆錄及複丈成果圖附於八十九年度簡上字第八二號民事卷
      可佐，故本件以本院九十年二月二十三日囑託新竹地政事務所測量之九十年二
      月二十三日土地複丈成果圖標示系爭建物之水泥平台所占系爭土地面積為據，
      與另案八十九年度竹簡字第一八０確定判決並無矛盾。至新竹地政事務所八十
      七年十二月十七日之複丈成果圖顯示，系爭六六地號土地滴水位置所占積面為
      零點八七平方公尺，而另依該事務所於八十九年八月二十二日所作成之複丈成
      果圖所示該部分面積則為零點九八平方公尺，有複丈成果圖附於本院八十九年
      度竹簡字第一０八號民事卷第四十三頁及八十九年度簡上字第八二號民事卷可
      參，證人李志陸即八十九年八月二十二日土地複丈之測量員於本院審理時證稱
      ，二次施測面積不同，可能因不同人測量時會有誤差，伊的計算式是拉到二十
      八公分算，有的人會拉到二十六公分或二十七公分等語（見本院卷九十年二月
      五日言詞辯論筆錄）。故此等測量上之些微誤差，實乃係因測量之計算式有所
      不同所致，且上開二次測量均認系爭建物有占用原告系爭土地。是被告以上開
      情詞置辯，尚非可採。
  五、按所有人對無權占有或侵奪其所有物者，得請求返還之，對妨害其所有權者，
      得請求除去之，民法第七百六十七條定有明文。查被告所有系爭建物占用原告
      所有有系爭土地如附圖Ａ所示面積計三點五平方公尺，業如前述，而迄至本件
      言詞辯論終結時為止，被告並未就其有占有使用上開土地之正當權源提出具體
      事證以資證明，被告所有系爭建物占用系爭土地，應屬無權占有，原告主張行
      使物上請求權，訴請被告除去地上物並返還無權占有之土地，核屬正當。至被
      告辯稱原告訴請拆除系爭建物之滴水屋簷等之面積甚微，對原告並無利益，顯
      係以損害他人為主要目的，乃屬權利濫用乙節；惟構成損害他人為主要目的之
      權利濫用，必以主觀上專以損害他人為主要目的，客觀上則必須權利人因行使
      權利所能取得之利益，與他人因行使權利所受之損害相比，若顯不相當，即為
      權利濫用。最高法院四十五年台上字第一０五號判例可資參照。是權利濫用禁
      止原則，於適用時除須注意權利人於行使權利時，在主觀上有無以損害他人為
      主要目的外，在客觀上尚須綜合權利人因權利行使所能取得之利益與其權利之
      行使對他人及整個社會國家可能予以之損失，加以比較衡量。而物上請求權之
      行使，除法律另有明文規定外，原不受誠信原則之限制，蓋物上請求權之權源
      性質，屬於物權之歸屬性的法律關係，此種法律關係之本旨在於權利之享有，
      及排除妨害其享有之行為。故依物上請求權排除外來之加害，除法律另有具體
      之限制規定外，應不受一般誠信原則之約束。查本件原告於系爭土地上擬蓋新
      建物，委請建築師繪製相關建築圖說，而於八十七年三月九日提出申請，並經
      新竹市政府准予備查在案，而依原告欲興建房屋之設計圖說觀之，該建物牆壁
      即坐落於系爭土地與系爭六六地號土地之地界線上，有新竹市政府於八十七年
      三月十九日函准原告起造開工函文暨設計圖說在卷可憑，是原告主張其因核准
      建造之建物與被告所有之系爭建物緊緊相連，而被告所有系爭建物之滴水屋簷
      及冷氣雨遮等突出物已逾越地界，影響原告經核准建造之建物邊界，原告本於
      所有權之作用請求被告拆除地上物及回復原狀，主觀上應非以損害他人為主要
      目的，況本件原告係本於所有權人之地位行使物上請求權，自無被告所稱有權
      利濫用之情事可言，被告抗辯本件原告訴請拆屋還地乃權利濫用，尚難採信。
  六、末查，被告另辯以縱系爭建物有占用系爭土地亦應有情事變更原則之適用，無
      非以被告於六十一年間申請建築系爭建物時，係以系爭六六地號土地八十三平
      方公尺之面積申請建築，屋後留有防火巷，建築完成後亦未於屋後增建。詎六
      十五年重測後系爭六六號土地無端減少二平方公尺，致被告所有系爭建物有占
      用原告所有前開土地之嫌，此項情事變更顯非被告建築時所得預料。然按契約
      成立後，情事變更，非當時所得預料，而依其原有效果顯失公平者，當事人得
      聲請法院增、減其給付或變更其他原有之效果。前項規定，於非因契約所發生
      之債，準用之。民法第二百二十七條之二固定有明文，惟該規定係就債之效力
      所為之規範，至民事訴訟法第三百九十七條所定法律行為成立後，因不可歸責
      於當事人之事由，致情事變更非當時所得預料，而依其原有效果顯失公平者，
      法院應依職權公平裁量，為增、減、給付或變更其原有效果之判決。前項規定
      ，於非因法律行為發生之法律關係準用之；其所謂情事變更，非當時所得預料
      者，係指其情事變更非因可歸責於當事人之事由所致，且因情事變更，增加給
      付之法理，於適用時，應斟酌當事人因情事變更，一方所受不相當之損失，他
      方所得不預期之利益及彼此間之關係，為公平之裁量。最高法院四十一年台上
      字第一四０六號、四十七年台上字第一七七一號判例可資參照。查系爭土地於
      重測前及重測後土地面積均無增減計為八十七平方公尺，且另案即八十九年度
      竹簡字第一八０號民事事件就系爭土地及系爭六六地號土地界址所為之確定判
      決，系爭土地面積亦未有增加或減少之情盾，而系爭六六地號土地重測前為八
      十三平方公尺，雖該土地面積有因地籍重測而減少之情事，亦非即得認其所減
      少之部分即係劃歸為系爭土地之面積內。是原告行使物上請求權，訴請被告拆
      屋還地，其並未因此得到其所未預期之利益，是被告主張有情事變更原則之情
      形，而請求本院變更原有效果而為有利於被告之判決，自不足採。
  七、綜上所述，原告主張依所有權人物上請求權之法律關係，訴請求被告將逾越界
      址建築於原告所有坐落於新竹市○○段○○段六七之二地號，如附圖二所示Ａ
      部分位置土地三點五平方公尺之地上建物全部除去並返還前開土地予原告，洵
      屬有據，應予准許。
  八、兩造陳明願供擔保請為宣告假執行或免為假執行，經核均與規定相符，爰分別
      酌定相當之擔保金額准許之。
  九、本件為判決之基礎已臻明確，兩造其餘之攻擊、防禦方法及提出未經援用之舉
      證，經本院審酌後，核與判決之結果無影響，爰不一一加以論駁，併此敘明。
  十、據上論結，本件原告之訴為有理由，依民事訴訟法第七十八條、第八十五條第
      一項前段、第四百三十六條第二項、第三百九十條第二項、第三百九十二條，
      判決如主文。
中      華      民      國    九十      年      十二      月    三十一  日
                                  臺灣新竹地方法院新竹簡易庭
~B法      官  王鳳儀
右為正本，係照原本作成。
如對本判決上訴，須於判決送達後廿日內向本院提出上訴狀。
~B法院書記官  彭連喜
中      華      民      國    九十      年      十二      月    三十一  日


司法院資訊處製作；財團法人民間司法改革基金會備份。
